【裁判字號】    95,訴,748
【裁判日期】    950526
【裁判案由】    毒品危害防制條例
【裁判全文】
臺灣桃園地方法院刑事判決               95年度訴字第748號
公  訴  人  臺灣桃園地方法院檢察署檢察官
被      告  甲○○
上列被告因毒品危害防制條例案件，經檢察官提起公訴（95年度
毒偵字第755 號），本院合議庭裁定改依簡式審判程序，茲判決
如下：
    主  文
甲○○施用第一級毒品，累犯，處有期徒刑拾月。扣案之第一級
毒品海洛因壹包（淨重零點零玖公克，空包裝重零點壹玖公克）
，沒收銷燬之。
    事  實
一、甲○○前曾於民國88年間因施用毒品案件，經本院以88年度
    毒聲字第2245號裁定送觀察、勒戒，於88年4 月16日入勒戒
    處所，因認有繼續施用毒品之傾向，經本院以88年度毒聲字
    第2570號裁定令入戒治處所施以強制戒治，於88年5 月11日
    入戒治處所，嗣本院經檢察官聲請以88年度毒聲字第6315號
    裁定停止戒治，所餘戒治期間付保護管束，於88年11月10日
    出所，於88年12月18日執行完畢，並經臺灣桃園地方法院檢
    察署檢察官於89年2 月22日以89年度戒偵字第65號為不起訴
    處分確定；於90年間因施用毒品案件，經檢察官聲請送強制
    戒治並起訴，其中強制戒治部分，經本院以91年度毒聲字第
    1161號裁定令入戒治處所施以強制戒治，於91年11月21日入
    戒治處所，嗣本院經檢察官聲請以92年度毒聲字第1997號裁
    定停止戒治，所餘戒治期間付保護管束，於92年8 月1 日出
    所，本院復經檢察官聲請以92年度毒聲字第2944號裁定撤銷
    停止戒治令入戒治處所施以強制戒治，於92年11月17日執行
    完畢；另起訴部分，經本院以92年度易字第157 號判決判處
    有期徒刑5 月確定；於91年間因贓物案件，經本院以91年度
    訴字第1390號判決判處有期徒刑6 月確定；上開2 罪經本院
    以93年度聲字第358 號裁定定應執行有期徒刑10月確定，於
    92年11月19日入監執行，於93年9 月18日執行完畢；於93年
    間因違反毒品危害防制條例案件，經本院以93年度訴字第76
    8 號判決判處有期徒刑7 月，經提起上訴，經臺灣高等法院
    以93年度上訴字第2323號判決駁回上訴確定，於94年4 月7
    日入監執行，於94年11月6 日執行完畢（構成累犯）；於94
    年間因違反毒品危害防制條例案件，經本院以94年度訴字第
    1273號判決就連續施用第一級毒品部分判處有期徒刑10月，
    就連續施用第二級毒品部分判處有期徒刑5 月，應執行有期
    徒刑1 年2 月，經提起上訴，經臺灣高等法院以94年度上訴
    字第3826號判決駁回上訴確定；於94年間因竊盜案件，經本
    院以94年度易字第819 號判決判處有期徒刑1 年4 月，經提
    起上訴，經臺灣高等法院以94年度上易字第1524號判決駁回
    上訴確定；上開2 罪接續執行，於95年4 月6 日入監執行，
    現仍在執行中。詎其仍未戒除毒癮，明知海洛因係毒品危害
    防制條例所稱之第一級毒品，不得非法持有及施用，竟基於
    施用第一級毒品之犯意，於95年1 月15日上午某時，在其位
    於桃園縣大溪鎮○○路○ 段379 巷32號住處，以注射針筒注
    射方式施用第一級毒品海洛因1 次。嗣於95年1 月16日14時
    30分許，甲○○與友人劉淑芬、江偉霖在桃園縣大溪鎮○○
    路344 號後方空地一同為警查獲，並扣得第一級毒品海洛因
    1 包（淨重0.09公克，空包裝重0.19公克）。
二、案經桃園縣政府警察局大溪分局報告臺灣桃園地方法院檢察
    署檢察官偵查起訴。
    理  由
一、按刑事訴訟法第273 條之1 第1 項規定除被告所犯為死刑、
    無期徒刑、最輕本刑為3 年以上有期徒刑之罪或高等法院管
    轄第一審案件者外，於審判期日前之程序進行中，被告先就
    被訴事實為有罪之陳述時，審判長得告知被告簡式審判程序
    之旨，並聽取當事人、代理人、辯護人及輔佐人之意見後，
    裁定進行簡式審判程序。經查，本件被告甲○○被訴違反毒
    品危害防制條例案，非前開不得進行簡式審判程序之案件，
    經被告於本院審理時就被訴事實為有罪之陳述，且經本院告
    知被告簡式審判程序之旨，聽取被告及檢察官之意見後，爰
    依上開刑事訴訟法第273 條之1 第1 項之規定，當庭裁定改
    依簡式審判程序審判之，合先敘明。
二、上開犯罪事實，業經被告於本院審理中坦承不諱，而被告於
    95年1 月16日17時許為警採集尿液送請臺灣檢驗科技股份有
    限公司以EIA 酵素免疫分析法為初步檢驗，復以GC/MS 氣相
    層析/ 質譜儀法為確認檢驗結果，確呈可待因、嗎啡陽性（
    可待因、嗎啡均為海洛因代謝物質）反應，此有「桃園縣政
    府警察局大溪分局偵辦毒品案被採尿人姓名、編號對照表」
    、臺灣檢驗科技股份有限公司濫用藥物尿液檢驗報告各1 份
    附卷可稽（見偵查卷第41、100 頁）。又扣案海洛因1 包，
    經法務部調查局鑑定結果，確有含第一級毒品海洛因成分，
    淨重0.09公克（空包裝重0.19公克），有該局95年3 月6日
    調科壹字第080010798 號鑑定通知書1 紙附卷可稽（見本院
    卷第36頁）。而按海洛因經注射入人體後，約80％於24小時
    內自尿中排出，一般而言，尿液中能否驗出嗎啡陽性與其投
    與量、投與途徑、採尿時間、個人體質及檢驗方法之靈敏度
    有關，國外曾有文獻報導注射6 毫克之海洛因鹽酸鹽，其代
    謝物嗎啡之平均可檢出時限約為26小時，此有行政院衛生署
    藥物食品檢驗局81年9 月8 日81藥檢壹字第8114885 號函可
    按，且以氣相層析質譜分析法作藥物及其代謝產物之定性及
    定量分析檢驗者，幾乎不會有偽陽性反應產生，亦即如尿液
    中未含有煙毒之反應者，即不可能產生因藥物所引起之偽陽
    性反應，此為毒品檢驗學之常規，亦為本院辦理相關違反毒
    品危害防制條例案件所知悉，是以上開檢驗結果當足以認定
    為真實而堪予採信。足見上揭事實，除被告不利於己自白外
    ，並有上述補強證據足佐，堪認被告自白與事實相符，應可
    採為論罪科刑之依據。又被告前曾於90年間因施用毒品案件
    ，經本院以91年度毒聲字第1161號裁定令入戒治處所施以強
    制戒治，於91年11月21日入戒治處所，嗣本院經檢察官聲請
    以92年度毒聲字第1997號裁定停止戒治，所餘戒治期間付保
    護管束，於92年8 月1 日出所，本院復經檢察官聲請以92
    年度毒聲字第2944號裁定撤銷停止戒治令入戒治處所施以強
    制戒治，於92年11月17日執行完畢等情，有臺灣桃園地方法
    院檢察署刑案資料查註紀錄表、全國施用毒品案件紀錄表、
    受觀察勒戒人毒品及前科紀錄簡列表、臺灣高等法院被告前
    案紀錄表各1 份在卷為憑，其5 年內再犯本件施用第一級毒
    品之罪，事實已臻明確。綜上所述，足徵被告係於5 年內再
    犯毒品危害防制條例第10條第1 項之罪，應予依法論科。
三、核被告所為，係犯毒品危害防制條例第10條第1 項之施用第
    一級毒品罪。其非法持有海洛因之低度行為，為其非法施用
    之高度行為所吸收，不另論罪。又被告前曾於93年間因違反
    毒品危害防制條例案件，經本院以93年度訴字第76 8號判決
    判處有期徒刑7 月，經提起上訴，經臺灣高等法院以93年度
    上訴字第2323號判決駁回上訴確定，於94年4 月7 日入監執
    行，於94年11月6 日執行完畢等情，有臺灣桃園地方法院檢
    察署刑案資料查註紀錄表、臺灣高等法院被告前案紀錄表各
    1 份在卷可稽，其前受有期徒刑之執行完畢，於5 年以內再
    犯本件最重本刑為有期徒刑以上之罪，為累犯，應依刑法第
    47條規定，加重其刑。爰審酌被告施用毒品，戕害自身身心
    ，前已經觀察、勒戒及強制戒治處分之執行，並經多次判處
    徒刑，仍無戒除毒癮之決心，惟犯罪後尚能坦承犯行，犯後
    態度尚佳及其素行等一切情狀，量處如主文所示之刑，以示
    懲儆。至扣案之第一級毒品海洛因1 包（淨重0.09公克，空
    包裝重0.19公克），因包裝袋與海洛因並無法完全析離，此
    觀諸卷附法務部調查局93年11月16日調科壹字第09362396
    550 號函所示：「本局鑑驗毒品秤重主要係以傾倒，必要時
    亦會輔以刮杓刮取之方式，儘可能將原送驗包裝袋內毒品與
    包裝袋分離後各別秤重，所得之毒品重量稱為『淨重』，包
    裝袋重量則以『空包裝重』稱之，然無論依上述何種方式分
    離，原送驗包裝袋內均仍會有微量毒品成分殘留」等語（見
    本院卷第47頁）可知，是均應依毒品危害防制條例第18條第
    1 項前段規定，不問屬於犯人與否，併諭知沒收銷燬之。
據上論斷，應依刑事訴訟法第299 條第1 項前段，毒品危害防制
條例第10條第1 項、第18條第1 項前段，刑法第11條、第47條，
判決如主文。
本案經檢察官嵇珮晶到庭執行職務。
中    華    民    國    95    年     5    月    26    日
                  刑事第二庭    法  官  鄭吉雄
以上正本證明與原本無異。
如不服本判決，應於判決送達後10日內向本院提出上訴狀（應附
繕本），上訴於臺灣高等法院。
                                書記官  王泰元
中    華    民    國    95    年    6     月    2     日
附錄法條：
毒品危害防制條例第10條第1項
施用第一級毒品者，處 6 月以上 5 年以下有期徒刑。


司法院資訊處製作；財團法人民間司法改革基金會備份。
